【裁判字號】    98,審訴,2428
【裁判日期】    981113
【裁判案由】    毒品危害防制條例
【裁判全文】
臺灣桃園地方法院宣示判決筆錄        98年度審訴字第2428號
公  訴  人  臺灣桃園地方法院檢察署檢察官
被      告  乙○○
指定辯護人  本院公設辯護人甲○○
上列被告因違反毒品危害防制條例案件，於中華民國98年11月13
日下午4 時許，在本院第10法庭宣示判決，出席職員如下：
          法  官  林靜梅
          書記官  施春祝
法官起立朗讀判決主文、犯罪事實要旨、處罰條文、附記事項，
及告以上訴限制、期間並提出上訴狀之法院，且諭知記載其內容
：
一、主  文：
    乙○○施用第一級毒品，累犯，處有期徒刑柒月，扣案之第
    一級毒品海洛因貳包含袋（驗餘毛重合計零點捌捌玖公克）
    均沒收銷燬之，注射針筒貳支均沒收；又施用第二級毒品，
    累犯，處有期徒刑肆月，扣案之第二級毒品甲基安非他命貳
    包含袋（驗餘毛重合計零點柒玖公克）均沒收銷燬之，吸食
    器壹組沒收；應執行有期徒刑玖月，扣案之第一級毒品海洛
    因貳包含袋（驗餘毛重合計零點捌捌玖公克）、第二級毒品
    甲基安非他命貳包含袋（驗餘毛重合計零點柒玖公克）均沒
    收銷燬之，注射針筒貳支、吸食器壹組均沒收。
二、犯罪事實要旨：
    緣乙○○(一)前於民國85年間因竊盜等案件，經臺灣板橋地方
    法院（下稱板橋地院）以86年度易字第1389號判決判處有期
    徒刑6 月、5 月，應執行有期徒刑10月而確定在案；(二)復於
    86年間因違反肅清煙毒條例案件，經板橋地院以86年度訴字
    第2098號判決判處有期徒刑3 年4 月而確定在案；上開各罪
    嗣經板橋地院以86年度聲字第1341號裁定應執行有期徒刑4
    年1 月而確定在案，於88年8 月17日縮短刑期假釋出監，嗣
    經撤銷假釋，尚餘殘刑1 年8 月28日；(三)又於88年間因施用
    毒品案件，經板橋地院以88年度毒聲字第7844號裁定送觀察
    、勒戒，因認有繼續施用毒品之傾向，經同法院以88年度毒
    聲字第8261號裁定送強制戒治，嗣經同法院以89年度毒聲字
    第3370號裁定停止戒治併付保護管束出所，復經同法院以89
    年度毒聲字第6138號裁定撤銷停止戒治，於90年1 月20日再
    執行戒治，而於90年9 月4 日戒治期滿執行完畢，並經臺灣
    板橋地方法院檢察署檢察官以90年度戒毒偵字第608 號為不
    起訴處分而確定在案；(四)另於88年間因偽造貨幣案件，經板
    橋地院以89年度訴字第503 號判決判處有期徒刑3 年2 月而
    確定在案；(五)再於89年間因偽造文書案件，經本院以89年度
    易字第3104號判決判處有期徒刑3 月而確定在案；上開(四)、
    (五)之罪與前揭殘刑1 年8 月28日經入監接續執行，於94年11
    月15日縮短刑期假釋出監，嗣經撤銷假釋，尚餘殘刑7 月16
    日；(六)更於95年間因竊盜案件，經板橋地院以95年度易字第
    1502號判決判處有期徒刑8 月而確定在案；(七)繼於上開強制
    戒治執行完畢釋放後5 年內之95年4 月間因施用毒品案件，
    經本院以95年度桃簡字第2808號判決判處有期徒刑3 月而確
    定在案；上開(四)至(七)之罪嗣經本院以96年度聲減字第2070號
    裁定減刑並定應執行有期徒刑3 年3 月（(四)、(五)部分）、5
    月（(六)、(七)部分）而確定在案，並於96年12月31日執行完畢
    （於本案構成累犯）。詎其仍不知悔改並戒除毒癮，復基於
    施用第一、二級毒品之犯意，分別於98年7 月17日17時許、
    98年7 月16日17時許，在其前位於桃園縣蘆竹鄉○○路○ 段
    3 號之居處，施用第一級毒品海洛因、第二級毒品甲基安非
    他命（起訴書誤為安非他命）各1 次。嗣為警於98年7 月17
    日18時55分許，在桃園縣蘆竹鄉○○路○ 段13號前查獲，並
    扣得其所有之第一級毒品海洛因2 包（驗前毛重合計0.9 公
    克，因鑑驗使用費失0.011 公克，驗餘毛重合計0.889 公克
    ，含與毒品無法析離之包裝袋2 個。起訴書誤載為1 包，毛
    重0.2 公克）、第二級毒品甲基安非他命2 包（驗前毛重合
    計0.8 公克，因鑑驗使用費失0.01公克，驗餘毛重合計0.79
    公克，含與毒品無法析離之包裝袋2 個。起訴書誤載為安非
    他命3 包，毛重1.5 公克），及其所有分別供施用第一、二
    級毒品所用之器具注射針筒2 支、吸食器1 組。
三、處罰條文：
    毒品危害防制條例第10條第1 項、第2 項、第18條第1 項前
    段，刑法第11條、第47條第1 項、第38條第1 項第2 款、第
    51條第5 款。
四、附記事項：
    扣案之第一級毒品海洛因2 包、第二級毒品甲基安非他命2
    包，其中包裝袋部分（合計4 個），依現行檢驗方式乃以刮
    除方式為之，包裝袋上仍會摻殘若干毒品無法分離，均應一
    體視為毒品部分，而依毒品危害防制條例第18條第1 項前段
    規定，宣告沒收銷燬之。至鑑驗費失之毒品部分，既已滅失
    ，爰不另為沒收銷燬之宣告。
五、協商判決除有刑事訴訟法第455 條之4 第1 項第1 款於本訊
    問程序終結前，被告撤銷協商合意或檢察官撤回協商聲請者
    ；第2 款被告協商之意思非出於自由意志者；第4 款被告所
    犯之罪非第455 條之2 第1 項所定得以協商判決者；第6 款
    被告有其他較重之裁判上一罪之犯罪事實者；第7 款法院認
    應諭知免刑或免訴、不受理者情形之一，及違反同條第2 項
    「法院應於協商合意範圍內為判決；法院為協商判決所科之
    刑，以宣告緩刑或2 年以下有期徒刑、拘役或罰金為限」之
    規定者外，不得上訴。
六、如有前述例外得上訴之情形，又不服本件判決，得自收受判
    決送達後10日內，向本院提出上訴狀，上訴於第二審法院。
中    華    民    國    98    年    11    月    13    日
                        刑事庭    法  官  林靜梅
以上正本證明與原本無異。
                                  書記官  施春祝
中    華    民    國    98    年    11    月    13    日
附錄本案論罪科刑法條：
毒品危害防制條例第10條
施用第一級毒品者，處 6 月以上 5 年以下有期徒刑。
施用第二級毒品者，處 3 年以下有期徒刑。


司法院資訊處製作；財團法人民間司法改革基金會備份。
